臺灣臺北地方法院小額民事判決
                                    111年度店小字第660號
原      告  張紘碩  
被      告  沈孟涵  
上列當事人間損害賠償事件，本院於民國111年8月11日言詞辯論
終結，判決如下：
　　主    文
被告應給付原告新臺幣陸仟參佰捌拾肆元。
原告其餘之訴駁回。
訴訟費用新臺幣壹仟元由被告負擔百分之四十三，餘由原告負擔
。
本判決第一項得假執行；但被告如以新臺幣陸仟參佰捌拾肆元為
原告預供擔保後，得免為假執行。 
    事實及理由
壹、程序事項
一、按因侵權行為涉訟者，得由行為地之法院管轄，民事訴訟法
    第15條第1項定有明文。查本件侵權行為地為新北市新店區
    （見本院卷第11頁），本院有管轄權。　　
二、按訴狀送達後，原告不得將原訴變更或追加他訴。但擴張或
    減縮應受判決事項之聲明者，不在此限，民事訴訟法第255
    條第1項第3款定有明文。查原告起訴時聲明：被告應給付原
    告新臺幣（下同）21,000元（見本院卷第7頁）。嗣民國111
    年8月11日本院言詞辯論期日到庭變更聲明：被告應給付15,
    000元（見本院卷第125頁），核屬減縮應受判決事項之聲明
    ，自應准許。
三、被告經合法通知，未於言詞辯論期日到場，核無民事訴訟法
    第386 條所列各款情形，爰依原告之聲請，由其一造辯論而
    為判決。
貳、實體事項
一、原告主張：被告駕駛車牌號碼000-0000自用小客車，於民國
    111年2月14日16時49分許，在新北市○○區○○路00巷00號前停
    車格倒車時，疏未注意撞及伊所有停在該處車牌號碼000-00
    00普通重型機車。伊支出修復費用新臺幣（下同）15,000元
    ，爰以侵權行為法律關係起訴請求，並聲明：被告應給付原
    告15,000元。
二、被告經合法通知，未於言詞辯論期日到場，亦未提出準備書
    狀做任何聲明或陳述。
三、法院之判斷：
　㈠按因故意或過失，不法侵害他人之權利者，負損害賠償責任
    ；汽車、機車或其他非依軌道行使之動力車輛，在使用中加
    損害於他人者，駕駛人應賠償因此所生之損害。民法第184
    條第1項前段、第191條之2定有明文。汽車倒車時，應顯示
    倒車燈光或手勢後，謹慎緩慢後倒，並應注意其他車輛及行
    人。道路交通安全規則第110條第2款有明文。查原告前揭主
    張，提出道路交通事故當事人登記聯單、道路交通事故初步
    分析研判表、現場圖在卷可按（見本院卷第11至15頁)，核
    與本院依職權向新北市政府警察局新店分局調閱車禍肇事相
    關資料相符（見本院卷第77至90頁）。依卷附道路交通事故
    現場圖、A3道路交通事故調查紀錄表可知，被告倒車時疏未
    注意後方，其車尾撞擊原告車輛車頭而肇事，就本件事故有
    過失。復被告經合法通知，未到庭為陳述，亦未提出書狀供
    本院參酌，依民事訴訟法第280條第3項前段準用第1項前段
    規定，視同自認原告之主張，被告應就本件事故負侵權行為
    損害賠償責任。
　㈡按負損害賠償責任者，除法律另有規定或契約另有訂定外，
    應回復他方損害發生前之原狀。第一項情形，債權人得請求
    支付回復原狀所必要之費用，以代回復原狀。民法第213條
    第1、3項有明文。不法毀損他人之物者，被害人得請求賠償
    其物因毀損所減少之價額，民法第196條定有明文。依民法
    第196條請求賠償物被毀損所減少之價額，得以修復費用為
    估定之標準，但以必要者為限（例如︰修理材料以新品換舊
    品，應予折舊），有最高法院77年度第9次民事庭會議決議
    參照。故被害人得以修理費用作為其物因毀損所減少價額之
    計算依據，但其中以新品更換舊品，且因此提高該物整體價
    值者，該更換之新品即非屬損害發生前物之原狀，則該更換
    新品所支出之費用，應予計算其折舊。查原告主張機車修復
    費用為15,000元（工資7,200元、零件7,800元），提出估價
    單、車損照片、免用統一發票收據在卷可按（見本院卷第41
    至69、117、123至125頁）。依行政院所頒固定資產耐用年
    數表及固定資產折舊率之規定，機械腳踏車之耐用年數為3
    年，依定率遞減法每年折舊1000分之536，依其最後一年之
    折舊額，加歷年折舊累積額，總和不得超過該資產成本原額
    之10分之9，並參酌營利事業所得稅查核準則第95條第6項規
    定「固定資產提列折舊採用定率遞減法者，以1年為計算單
    位，其使用期間未滿1年者，按實際使用之月數相當於全年
    之比例計算之，不滿1月者，以1月計」之規定，系爭機車出
    廠日為106年9月，有行車執照在卷可按（見本院卷第117頁
    ），迄本件車禍發生時即111年2月14日，實際使用4年6月，
    折舊後零件費用應為780元（計算式：7,800元×10%＝780元）
    ，並加計無庸折舊之工資7,200元，機車損害金額為7,980元
    （計算式：780元＋7,200元＝7,980元）。
　㈢按損害之發生或擴大，被害人與有過失者，法院得減輕賠償
    金額，或免除之。民法第217條第1項定有明文。汽車（包括
    機車）臨時停車時，應依下列規定：…三、設有禁止臨時停
    車標誌、標線處所不得臨時停車。道路交通安全規則第2條
    第1項第1款、第111條第1項第3款有明文。查被告對車禍肇
    事固有過失，惟原告違反不得在紅線停車之注意義務，亦同
    有過失責任。本院審酌雙方過失情節，認被告有80％過失，
    原告有20％過失，原告請求被告賠償修車費用，應以其中6,3
    84元（計算式：7,980元×80％ ＝6,384元），為有理由，逾此
    部分應予駁回。
四、綜上所述，原告依據侵權行為法律關係請求被告給付6,384
    元，為有理由，應予准許，逾此部分之請求，即屬無據，應
    予駁回。
五、本件原告勝訴部分，係小額程序為被告敗訴之判決，依民事
    訴訟法第436條之20規定，應依職權宣告假執行，並依同法
    第392條第2項之規定，依職權宣告被告預供擔保，得免為假
    執行。
六、訴訟費用負擔之依據：民事訴訟法第79條。本件訴訟費用額
    ，依後附計算書確定如主文所示金額。　　
中　　華　　民　　國　　111 　年　　9 　　月　　 7　　日
                  新店簡易庭法  官　鄧德倩 
以上正本係照原本作成。
如不服本判決，應以違背法令為理由，於判決送達後20日內向本
庭提出上訴狀（須按他造當事人之人數附繕本）；如委任律師提
起上訴者，應一併繳納上訴審裁判費。
中　　華　　民　　國　　111 　年　　9 　　月　　 7　　日
                            書記官  張嘉崴       
計   算   書：
項        目             金   額（新臺幣）      備    註
第一審裁判費             1,000元
合        計             1,000元
附錄：
一、民事訴訟法第436條之18第1項：
    （小額訴訟程序）判決書得僅記載主文，就當事人有爭執事
    項，於必要時得加記理由要領。
二、民事訴訟法第436條之24第2項：
    對於小額程序之第一審裁判上訴或抗告，非以其違背法令為
    理由，不得為之。
三、民事訴訟法第436條之25：
    上訴狀內應記載上訴理由，表明下列各款事項：
    (一)原判決所違背之法令及其具體內容。
    (二)依訴訟資料可認為原判決有違背法令之具體事實。